【裁判字號】    99,訴,159
【裁判日期】    990211
【裁判案由】    毒品危害防制條例
【裁判全文】
臺灣臺北地方法院刑事判決               99年度訴字第159號
公  訴  人  臺灣臺北地方法院檢察署檢察官
被      告  甲○○
上列被告因違反毒品危害防制條例案件，經檢察官起訴（98年度
毒偵緝字第219 號），被告於準備程序為有罪之陳述，本院合議
庭裁定改由受命法官獨任以簡式審判程序審理，判決如下：
    主      文
甲○○施用第一級毒品，處有期徒刑柒月，扣案之注射針筒壹支
沒收；又施用第二級毒品，處有期徒刑參月，扣案之甲基安非他
命壹包（毛重零點陸零公克，淨重零點參玖公克，驗餘淨重零點
參捌公克）沒收銷燬。應執行有期徒刑捌月，扣案之甲基安非他
命壹包（毛重零點陸零公克，淨重零點參玖公克，驗餘淨重零點
參捌公克）沒收銷燬，注射針筒壹支沒收。
    事實及理由
一、本案之犯罪事實及證據，除犯罪事實部分補充更正：「甲○
    ○基於施用第一級毒品之犯意，於民國95年12月6日凌晨5時
    許，在臺北市中山區○○○路某賓館房間內，以針筒加水注
    射方式施用第一級毒品海洛因1 次。另基於施用第二級毒品
    甲基安非他命之犯意，於同日凌晨6 時許，在同地點以玻璃
    球燒烤方式，施用第二級毒品甲基安非他命1 次」、「甲○
    ○復基於行使偽造私文書之犯意，在警詢筆錄、扣押筆錄、
    扣押物品目錄表、尿液檢體委驗單、查獲毒品初步鑑驗報告
    書、口卡片等，冒用『王佩涵』名義，並偽造『王佩涵』署
    名共計10枚（行使偽造私文書部分未據起訴）」、「查獲甲
    基安非他1包（毛重0.60公克，淨重0.39公克，驗餘淨重0.3
    8公克）及注射針筒1支」；證據部分補充：「被告於本院訊
    問時之自白」外，餘均引用如附件檢察官起訴書之記載。
二、本件被告甲○○所犯施用第一級毒品、第二級毒品罪，非為
    死刑、無期徒刑、最輕本刑為 3年以上有期徒刑之罪，或高
    等法院管轄第一審案件，且被告於本院準備程序中，先就被
    訴事實為有罪之陳述，於經告知被告簡式審判程序之旨，並
    聽取當事人之意見後，由本院合議庭裁定適用簡式審判程序
    。
三、按海洛因係屬毒品危害防制條例第 2條第2項第1款所規定之
    第一級毒品，甲基安非他命則屬同條例第 2條第2項第2款之
    第二級毒品。核被告所為，係犯毒品危害防制條例第10條第
    1項施用第一級毒品罪、同條第2項施用第二級毒品罪。被告
    施用毒品前持有第一級毒品海洛因、第二級毒品甲基安非他
    命之低度行為，應為施用毒品之高度行為所吸收，均不另論
    罪。被告前開所犯施用第一級毒品海洛因及第二級毒品甲基
    安非他命2 罪間，犯意各別，罪名互殊，應分論併罰之。爰
    審酌被告多次非法施用足以導致精神障礙及生命危險之成癮
    性化學合成藥物，自制力甚低，所為對個人身心戕害程度，
    暨其生活狀況、品行、智識程度、犯罪之動機、目的、手段
    、所生危害及犯罪後尚能坦承犯行、態度良好等一切情狀，
    分別量處如主文所示之刑，並定其應執行刑，以資懲儆。扣
    案之甲基安非他1 包（毛重0.60公克，淨重0.39公克，驗餘
    淨重0.38公克），為違禁物，依現行檢驗方式乃以刮除方式
    為之，包裝袋上仍會摻殘若干毒品無法分離，故均應依毒品
    危害防制條例第18條第1 項前段之規定，不論屬於犯人與否
    ，沒收銷燬之。扣案之注射針筒1 支，係被告所有並供其施
    用毒品海洛因所用，業經被告於本院審理時供明在卷，依刑
    法第38條第1項第2款規定宣告沒收。至被告其他未經扣案之
    施用第二級毒品之工具，據被告於本院審理時供稱皆已丟棄
    在卷，復無證據證明現尚存在，本院不併予宣告沒收。
四、次按中華民國九十六年罪犯減刑條例施行前，經通緝而未於
    中華民國96年12月31日以前自動歸案接受偵查、審判或執行
    者，不得依該條例減刑，中華民國九十六年罪犯減刑條例第
    5 條定有明文。查本件被告犯罪時間固在前開減刑條例所規
    定之96年4月24日以前，然被告前經本院於95年5月18日以95
    年北院錦刑能緝字第754 號通緝書，及臺灣臺北地方法院檢
    察署於96年9月27日乙○盛改緝字第3531 號通緝書發布通緝
    ，直至98年12月17日始通緝到案，有被告98年12月17日警詢
    筆錄、前開地檢書通緝書、98年12月17日偵訊筆錄、執行拘
    提逮捕告知本人通知書、告知親友通知書、前開地檢書通緝
    人犯歸案證明書、98年12月23日乙○玲改銷字第4894號撤銷
    通緝書（稿）等在卷可稽，被告既未在前開減刑條例所規定
    之96年12月31日自動歸案接受審判，自無法依前開減刑條例
    予以減刑。又被告前雖因偽造文書案，經臺灣高等法院以89
    年度上訴字第3750號判決處有期徒刑6月確定，於 90年5月7
    日易科罰金執行完畢，惟距本件犯行時間即 95年12月6日，
    已逾5年，故本件被告亦不構成累犯，附此敘明。
據上論斷，應依刑事訴訟法第 273條之1第1項、第299條第1項前
段、第 310條之2、第454條第2項，毒品危害防制條例第10條第1
項、第2項、第18條第1項前段，刑法第11條、第38條第1項第2款
、第51條第5款，判決如主文。
本案經檢察官蘇維達到庭執行職務
中    華    民    國    99    年    2     月    11    日
                  刑事第八庭    法  官  詹慶堂
以上正本證明與原本無異。
如不服本判決應於收受送達後10日內向本院提出上訴書狀，並應
敘述具體理由；其未敘述上訴理由者，應於上訴期間屆滿後20日
內向本院補提理由書（均須按他造當事人之人數附繕本）「切勿
逕送上級法院」。
                                書記官  蔡易霖
中    華    民    國    99    年    2     月    11    日
毒品危害防制條例第10條
施用第一級毒品者，處 6 月以上 5 年以下有期徒刑。
施用第二級毒品者，處 3 年以下有期徒刑。

司法院資訊處製作；財團法人民間司法改革基金會備份。
